Minutes et répertoires du notaire François GAUDRAY, 5 novembre 1785 - 23 juillet 1793 (étude XXVIII)
Archives nationales
- Répertoire(s) de François GAUDRAY, 5 novembre 1785 - 23 juillet 1793; MC/RE/XXVIII/11
  - Répertoire. 1785, 5 novembre - 1793, 23 juillet, 5 novembre 1785 - 23 juillet 1793; MC/RE/XXVIII/11
    - Contrat de mariage entre le sieur Leban et la demoiselle Benoist, 11 janvier 1787
      contrat de mariage; Leban (sieur); Benoist (demoiselle)
    - Dépôt du mortuaire de Pierre Laperlier, 12 janvier 1787
      acte d'état civil; dépôt de pièces; Laperlier, Pierre
    - Testament de Pierre Jacques Driancourt, 16 janvier 1787
      testament; Driancourt, Pierre-Jacques
    - Testament de Marie Margueritte Hébrard, femme Driancourt, 16 janvier 1787
      testament; Hebrard, Marie-Margueritte; Driancourt (femme)
    - Notoriété constatant le nombre d'héritiers de Louis Joseph Varin, 20 janvier 1787
      notoriété; Varin, Louis-Joseph
    - Contrat de mariage entre le sieur Didiot et la demoiselle Marchais, 21 janvier 1787
      contrat de mariage; Didiot (sieur); Marchais (demoiselle)
    - Inventaire après décès de Simon Mosnier, 22 janvier 1787
      inventaire après décès; Mosnier, Simon
    - Inventaire après décès de la femme Dauvet, 24 janvier 1787
      inventaire après décès; Dauvet (femme)
    - Contrat de mariage entre le sieur Dumont et la veuve Demier, 29 janvier 1787
      contrat de mariage; Dumont (sieur); Demier (veuve)
    - Contrat de mariage entre le sieur Wame et la demoiselle Auquin, 29 janvier 1787
      contrat de mariage; Wame (sieur); Auquin (demoiselle)
    - Contrat de mariage entre le sieur Mathieu et la demoiselle Denis, 1er février 1787
      contrat de mariage; Mathieu (sieur); Denis (demoiselle)
    - Contrat de mariage entre le sieur Rémy et la veuve Lamiral, 1er février 1787
      contrat de mariage; Remy (sieur); Lamiral (veuve)
    - Notoriété après le décès du sieur Baudrot, 1er février 1787
      notoriété; Baudrot (sieur)
    - Contrat de mariage entre le sieur Lendre et la demoiselle Marcellet, 4 février 1787
      contrat de mariage; Lendre (sieur); Marcellet (demoiselle)
    - Contrat de mariage entre le sieur Louje et la veuve François, 5 février 1787
      contrat de mariage; Louje (sieur); Francois (veuve)
    - Contrat de mariage entre Louis Simon Dubourvieux et mademoiselle Bonnefoy, 8 février 1787
      contrat de mariage; Dubourvieux, Louis-Simon; Bonnefoy (mademoiselle)
    - Notoriété après le décès de madame Defontanille, 8 février 1787
      notoriété; Defontanille (madame)
    - Notoriété en rectification des noms de la demoiselle Cantreler, 8 février 1787
      notoriété; Cantreler (demoiselle)
    - Contrat de mariage entre le sieur Dartenel et la demoiselle Cossard, 13 février 1787
      contrat de mariage; Dartenel (sieur); Cossard (demoiselle)
    - Contrat de mariage entre le sieur Coquelin et la demoiselle Despar, 13 février 1787
      contrat de mariage; Coquelin (sieur); Despar (demoiselle)
    - Contrat de mariage entre le sieur Laurent et la demoiselle Loury, 14 février 1787
      contrat de mariage; Laurent (sieur); Loury (demoiselle)
    - Notoriété après le décès du sieur Potier, 15 février 1787
      notoriété; Potier (sieur)
    - Inventaire après décès de la femme Pouperon, 15 février 1787
      inventaire après décès; Pouperon (femme)
    - Inventaire après décès du sieur Broyer, 16 février 1787
      inventaire après décès; Broyer (sieur)
    - Contrat de mariage entre le sieur Bruierre et la demoiselle Decouée, 17 février 1787
      contrat de mariage; Bruierre (sieur); Decouee (demoiselle)
    - Contrat de mariage entre le sieur Vauverraut et la demoiselle Moreau, 18 février 1787
      contrat de mariage; Vauverraut (sieur); Moreau (demoiselle)
    - Contrat de mariage entre le sieur Jaunatre et la demoiselle Thibault, 19 février 1787
      contrat de mariage; Jaunatre (sieur); Thibault (demoiselle)
    - Inventaire après décès de la femme Duval, 19 février 1787
      inventaire après décès; Duval (femme)
    - Contrat de mariage entre le sieur Barthélémy et la veuve Houdart, 19 février 1787
      contrat de mariage; Barthelemy (sieur); Houdart (veuve)
    - Inventaire après décès de la veuve Denis, 1er mars 1787
      inventaire après décès; Denis (veuve)
    - Inventaire après décès de la demoiselle Wame, 1er mars 1787
      inventaire après décès; Wame (demoiselle)
    - Contrat de mariage entre le sieur Delas et la veuve Jointin, 3 mars 1787
      contrat de mariage; Delas (sieur); Jointin (veuve)
    - Contrat de mariage entre le sieur Cuisin de Montal et la dame Guinot, 4 mars 1787
      contrat de mariage; Cuisin de Montal (sieur); Guinot (dame)
    - Contrat de mariage entre le sieur Mouy et la dame Brocheton, 4 mars 1787
      contrat de mariage; Mouy (sieur); Brocheton (dame)
    - Inventaire après décès de la dame Boissel, 5 mars 1787
      inventaire après décès; Boissel (dame)
    - Inventaire après décès du sieur Durand, 8 mars 1787
    - Contrat de mariage entre Pierre Jacques Parvillez et Marie Lambry, 9 mars 1787
      contrat de mariage; Parvillez, Pierre-Jacques; Lambry, Marie
    - Inventaire après décès du sieur Claude, 12 mars 1787
      inventaire après décès; Claude (sieur)
    - Inventaire après décès du sieur Meret, 14 mars 1787
      inventaire après décès; Meret (sieur)
    - Inventaire après décès de la demoiselle de Brannay, 19 mars 1787
      inventaire après décès; Brannay (demoiselle de)
    - Inventaire après décès de la femme Lemaire, 23 mars 1787
      inventaire après décès; Lemaire (femme)
    - Inventaire après décès de la femme Crein, 28 mars 1787
      inventaire après décès; Crein (femme)
    - Notoriété constatant le nombre d'héritiers de Charles Thérèze, 31 mars 1787
      notoriété; dépôt de pièces; Thereze, Charles
    - Délivrance de legss des héritiers Wame, 2 avril 1787
      délivrance de legs; Wame (héritiers)
    - Inventaire après décès du sieur Lauvray, 3 avril 1787
      inventaire après décès; Lauvray (sieur)
    - Acte de notoriété et renonciation par les sieurs Fortin à la succession de leur père, 4 avril 1787
      notoriété; renonciation; Fortin (Sieurs)
    - Inventaire après décès du sieur Gendre, 4 avril 1787
      inventaire après décès; Gendre (sieur)
    - Inventaire après décès du sieur Sevestre, 4 avril 1787
      inventaire après décès; Sevestre (sieur)
    - Acte de notoriété et renonciation par la dame Josset à la succession de son père, 4 avril 1787
      notoriété; renonciation; Josset (dame)
    - Contrat de mariage entre le sieur Malbeste et la demoiselle Ladra, 9 avril 1787
      contrat de mariage; Malbeste (sieur); Ladra (demoiselle)
    - Inventaire après décès de la dame Mosnier, 11 avril 1787
      inventaire après décès; Mosnier (dame)
    - Contrat de mariage entre le sieur Jean et la demoiselle Dune, 12 avril 1787
      contrat de mariage; Jean (sieur); Dune (demoiselle)
    - Notoriété après le décès du sieur Hyvert, 13 avril 1787
      notoriété; Hyvert (sieur)
    - Contrat de mariage entre le sieur Paris et la demoiselle Ménard, 16 avril 1787
      contrat de mariage; Paris (sieur); Menard (demoiselle)
    - Testament de Louise Gérard, 16 avril 1787
      testament; Gerard, Louise
    - Contrat de mariage entre le sieur Baufranc et la demoiselle Boremaire, 17 avril 1787
      contrat de mariage; Baufranc (sieur); Boremaire (demoiselle)
    - Testament LEG. Du sieur Monfroy, 17 avril 1787
      délivrance de legs; Monfroy (sieur)
    - Contrat de mariage entre le sieur Gauthier et la veuve Geneste, 18 avril 1787
      contrat de mariage; Gauthier (sieur); Geneste (veuve)
    - Compte d'exécution testamentaire des héritiers Wame, 18 avril 1787
      compte d'exécution testamentaire; Wame (héritiers)
    - Contrat de mariage entre le sieur Leclerc et la demoiselle Sassote, 19 avril 1787
      contrat de mariage; Leclerc (sieur); Sassote (demoiselle)
    - Compte d'exécution testamentaire de la veuve Denis, 19 avril 1787
      compte d'exécution testamentaire; Denis (veuve)
    - Notoriété portant renonciation à la succession de madame Vergne de Cramay, 20 avril 1787
      notoriété; renonciation; Vergne de Cramay (madame)
    - Contrat de mariage entre le sieur Crilneau et la demoiselle Despommiers, 22 avril 1787
      contrat de mariage; Crilneau (sieur); Despommiers (demoiselle)
    - Contrat de mariage entre le sieur Puttemant et la demoiselle Fillon, 26 avril 1787
      contrat de mariage; Puttemant (sieur); Fillon (demoiselle)
    - Inventaire après décès de la femme Davion, 27 avril 1787
      inventaire après décès; Davion (femme)
    - Contrat de mariage entre le sieur Lossin et la demoiselle Capitain, 29 avril 1787
      contrat de mariage; Lossin (sieur); Capitain (demoiselle)
    - Notoriété constatant les héritiers de la demoiselle Perrin, 30 avril 1787
      notoriété; Perrin (demoiselle)
    - Contrat de mariage entre le sieur Quentin et la demoiselle Stinville, 1er mai 1787
      contrat de mariage; Quentin (sieur); Stinville (demoiselle)
    - Notoriété après le décès du sieur Rousseau, 1er mai 1787
      notoriété; Rousseau (sieur)
    - Renonciation par les sieurs Tupin à la succession de leurs père et mère, 1er mai 1787
      notoriété; renonciation; Tupin (Sieurs); Tupin (sieur); Tupin( Dame)
    - Contrat de mariage entre le sieur Roz et la demoiselle Petitfrère, 2 mai 1787
      contrat de mariage; Roz (sieur); Petitfrere (demoiselle)
    - Révocation de testament de la veuve Lemaire, 2 mai 1787
      renonciation; testament; Lemaire (veuve)
    - Contrat de mariage entre le sieur Thouvenin et la demoiselle Fraisant, 3 mai 1787
      contrat de mariage; Thouvenin (sieur); Fraisant (demoiselle)
    - Contrat de mariage entre le sieur Arnaudin et la demoiselle Petit, 5 mai 1787
      contrat de mariage; Arnaudin (sieur); Petit (demoiselle)
    - Inventaire après décès du sieur Contant, 5 mai 1787
      inventaire après décès; Contant (sieur)
    - Contrat de mariage entre le sieur Hérault et la dame Gyrn, 6 mai 1787
      contrat de mariage; Herault (sieur); Gyrn (dame)
    - Inventaire après décès de la dame Gérard, 7 mai 1787
      inventaire après décès; Gerard (dame)
    - Testament de Jacques Demachy, 7 mai 1787
      testament; Demachy, Jacques
    - Contrat de mariage entre le sieur Henry et la demoiselle Carouget, 7 mai 1787
      contrat de mariage; Henry (sieur); Carouget (demoiselle)
    - Contrat de mariage entre le sieur Marchadier et la demoiselle Michault, 10 mai 1787
      contrat de mariage; Marchadier (sieur); Michault (demoiselle)
    - Contrat de mariage entre le sieur Marchand et la veuve Carpentier, 10 mai 1787
      contrat de mariage; Marchand (sieur); Carpentier (veuve)
    - Inventaire après décès du sieur Givargne, 14 mai 1787
      inventaire après décès; Givargne (sieur)
    - Notoriété concernant la dame Dubreuil, 16 mai 1787
      notoriété; Dubreuil (dame)
    - Renonciation par le sieur Etard à la succession de sa mère, 16 mai 1787
      notoriété; renonciation; Etard (sieur)
    - Contrat de mariage entre le sieur Naudelart et la demoiselle Langlois, 18 mai 1787
      contrat de mariage; Naudelart (sieur); Langlois (demoiselle)
    - Contrat de mariage entre le sieur Brossard et la demoiselle Sorin, 20 mai 1787
      contrat de mariage; Brossard (sieur); Sorin (demoiselle)
    - Inventaire après décès de la veuve Chicot, 21 mai 1787
      inventaire après décès; Chicot (veuve)
    - Inventaire après décès du sieur Maury, 22 mai 1787
      inventaire après décès; Maury (sieur)
    - Contrat de mariage entre le sieur Ruet et la demoiselle Benoist, 23 mai 1787
      contrat de mariage; Ruet (sieur); Benoist (demoiselle)
    - Contrat de mariage entre monsieur Verpeaux et la veuve Trottier, 24 mai 1787
      contrat de mariage; Verpeaux (monsieur); Trottier (veuve)
    - Notoriété après les décès des sieur et dame Delon, 24 mai 1787
      notoriété; Delon (sieur); Delon (dame)
    - Délivrance de legss du sieur Roux, 24 mai 1787
      délivrance de legs; Roux (sieur)
    - Contrat de mariage entre le sieur Féret et la demoiselle Huet, 25 mai 1787
      contrat de mariage; Feret (sieur); Huet (demoiselle)
    - Contrat de mariage entre le sieur Bailly et la demoiselle Sineux, 25 mai 1787
      contrat de mariage; Bailly (sieur); Sineux (demoiselle)
    - Compte d'exécution testamentaire d'André Monfroy, 26 mai 1787
      compte d'exécution testamentaire; Monfroy, André
    - Contrat de mariage entre le sieur Chabrot et la demoiselle Damoy, 28 mai 1787
      contrat de mariage; Chabrot (sieur); Damoy (demoiselle)
    - Inventaire après décès de la veuve Burbas, 31 mai 1787
      inventaire après décès; Burbas (veuve)
    - Testament de François Boscher, 1er juin 1787
      testament; Boscher, François
    - Contrat de mariage entre le sieur Palmer et la dame Dussautoy, 5 juin 1787
      contrat de mariage; Palmer (sieur); Dussautoy (dame)
    - Contrat de mariage entre le sieur Thomas et la dame Jobert, 6 juin 1787
      contrat de mariage; Thomas (sieur); Jobert (dame)
    - Notoriété après les décès des sieur et dame Duquesnoy, 9 juin 1787
      notoriété; Duquesnoy (sieur); Duquesnoy Dame)
    - Contrat de mariage entre le sieur Rigoult et la demoiselle Lardin, 16 juin 1787
      contrat de mariage; Rigoult (sieur); Lardin (demoiselle)
    - Inventaire après décès du sieur Blondel, 16 juin 1787
      inventaire après décès; Blondel (sieur)
    - Contrat de mariage entre le sieur Pinard et la demoiselle Coutelet, 18 juin 1787
      contrat de mariage; Pinard (sieur); Coutelet (demoiselle)
    - Contrat de mariage entre le sieur Monchauvaux et la dame Debove, 24 juin 1787
      contrat de mariage; Monchauvaux (sieur); Debove (dame)
    - Inventaire après décès du sieur Bouquet, 25 juin 1787
      inventaire après décès; Bouquet (sieur)
    - Inventaire après décès de François Renou, 27 juin 1787
      inventaire après décès; Renou, François
    - Dépôt du certificat de vie de monsieur Toupet, 28 juin 1787
    - Contrat de mariage entre le sieur Reuch et la demoiselle Picquenet, 3 juillet 1787
      contrat de mariage; Reuch (sieur); Picquenet (demoiselle)
    - Inventaire après décès du sieur Stinville, 14 juillet 1787
      inventaire après décès; Stinville (sieur)
    - Contrat de mariage entre le sieur Volf et la veuve Coqueau, 20 juillet 1787
      contrat de mariage; Volf (sieur); Coqueau (veuve)
    - Contrat de mariage entre le sieur Delisle et la demoiselle Duranton, 20 juillet 1787
      contrat de mariage; Delisle (sieur); Duranton (demoiselle)
    - Inventaire après décès de la dame Letellier, 21 juillet 1787
      inventaire après décès; Letellier (dame)
    - Contrat de mariage entre le sieur Beaufils et la demoiselle Buisson, 22 juillet 1787
      contrat de mariage; Beaufils (sieur); Buisson (demoiselle)
    - Contrat de mariage entre le sieur Barbollat et la demoiselle Cloée; Clocé, 23 juillet 1787
      contrat de mariage; Barbollat (sieur); Cloee; Cloce (demoiselle)
    - Contrat de mariage entre le sieur Prieur et la demoiselle Varin, 23 juillet 1787
      contrat de mariage; Prieur (sieur); Varin (demoiselle)
    - Contrat de mariage entre le sieur Jacolot et la veuve Beaurin; Beauzin, 23 juillet 1787
      contrat de mariage; Jacolot (sieur); Beaurin; Beaizin (veuve)
    - Notoriété après le décès du sieur Lemaitre dit La Victoire, 24 juillet 1787
      notoriété; Lemaitre dit La Victoire (sieur); La Victoire, Lemaitre (sieur dit)
    - Contrat de mariage entre le sieur Hervy et la demoiselle Gombault, 24 juillet 1787
      contrat de mariage; Hervy (sieur); Gombault (demoiselle)
    - Notoriété après le décès de monsieur Mazurier, 26 juillet 1787
      notoriété; Mazurier (monsieur)
    - Contrat de mariage entre le sieur Camuzet et la demoiselle Cotreau, 27 juillet 1787
      contrat de mariage; Camuzet (sieur); Cotreau (demoiselle)
    - Contrat de mariage entre le sieur Basset et la veuve Aumont, 6 août 1787
      contrat de mariage; Basset (sieur); Aumont (veuve)
    - Notoriété après le décès de la femme Astier, 9 août 1787
      notoriété; Astier (femme)
    - Inventaire après décès du sieur Boscher, 9 août 1787
      inventaire après décès; Boscher (sieur)
    - Contrat de mariage entre le sieur Montbellet et la veuve Pichon, 10 août 1787
      contrat de mariage; Montbellet (sieur); Pichon (veuve)
    - Contrat de mariage entre le sieur Masson et la demoiselle Couverset, 10 août 1787
      contrat de mariage; Masson (sieur); Couverset (demoiselle)
    - Contrat de mariage entre le sieur Auger et la veuve Dezerville, 10 août 1787
      contrat de mariage; Auger (sieur); Dezerville (veuve)
    - Contrat de mariage entre le sieur Richardot et la demoiselle Liedet, 11 août 1787
      contrat de mariage; Richardot (sieur); Liedet (demoiselle)
    - Contrat de mariage entre le sieur Girault et la demoiselle Malherbe, 11 août 1787
      contrat de mariage; Girault (sieur); Malherve (demoiselle)
    - Contrat de mariage entre le sieur Thibout et la demoiselle Criard, 13 août 1787
      contrat de mariage; Thibout (sieur); Criard (demoiselle)
    - Inventaire après décès de la femme Devillier, 14 août 1787
      inventaire après décès; Devillier (femme)
    - Inventaire après décès de monsieur Villain, 16 août 1787
      inventaire après décès; Villain (monsieur)
    - Contrat de mariage entre le sieur Mautter et la demoiselle Foureau, 16 août 1787
      contrat de mariage; Mautter (sieur); Foureau (demoiselle)
    - Contrat de mariage entre monsieur Lallemant et la demoiselle Thory, 18 août 1787
      contrat de mariage; Lallemant (monsieur); Thory (demoiselle)
    - Contrat de mariage entre le sieur Charrier et la demoiselle Percheron, 19 août 1787
      contrat de mariage; Charrier (sieur); Percheron (demoiselle)
    - Contrat de mariage entre le sieur Sarrazin et la veuve Glaise, 19 août 1787
      contrat de mariage; Sarrazin (sieur); Glaise (veuve)
    - Inventaire après décès du sieur Petitjean, 22 août 1787
      inventaire après décès; Petitjean (sieur)
    - Contrat de mariage entre le sieur Houché et la demoiselle Sédilot, 24 août 1787
      contrat de mariage; Houche (sieur); Sedilot (demoiselle)
    - Contrat de mariage entre le sieur Crapier et la demoiselle Saint Maurice, 26 août 1787
      contrat de mariage; Crapier (sieur); Saint Maurice (demoiselle)
    - Compte d'exécution testamentaire du sieur Roux, 28 août 1787
      compte d'exécution testamentaire; Roux (sieur)
    - Notoriété en rectification des noms des sieur et dame Colin, 28 août 1787
      notoriété; Colin (sieur); Colin (dame)
    - Codicille de la dame Vaulgremant, 29 août 1787
      testament; Vaulgremant (dame)
    - Notoriété après le décès de la dame Pillez, 30 août 1787
      notoriété; Pillez (dame)
    - Inventaire après décès de la dame Hanot, 31 août 1787
      inventaire après décès; Hanot (dame)
    - Contrat de mariage entre le sieur Diot et la demoiselle Rousseau, 31 août 1787
      contrat de mariage; Diot (sieur); Rousseau (demoiselle)
    - Contrat de mariage entre le sieur Longué et la demoiselle Cellier, 4 septembre 1787
      contrat de mariage; Longue (sieur); Cellier (demoiselle)
    - Inventaire après décès du sieur Michel, 4 septembre 1787
      inventaire après décès; Michel (sieur)
    - Testament déposé de Hubert Michel, 4 septembre 1787
      testament; dépôt de pièces; Michel, Hubert
    - Notoriété après le décès de la mineure Durand, 6 septembre 1787
      notoriété; Durand (demoiselle)
    - Notoriété après le décès de madame Lalonde, 9 septembre 1787
      notoriété; Lalonde (madame)
    - Contrat de mariage entre le sieur Gobelot et la veuve Roussel, 15 septembre 1787
      contrat de mariage; Gobelot (sieur); Roussel (veuve)
    - Inventaire après décès de la dame Jacquinelle, 18 septembre 1787
      inventaire après décès; Jacquinelle (dame)
    - Testament du sieur Huillard, 19 septembre 1787
      testament; Huillard (sieur)
    - Contrat de mariage entre le sieur Houdart et la demoiselle Maillot, 20 septembre 1787
      contrat de mariage; Houdart (sieur); Maillot (demoiselle)
    - Inventaire après décès de la demoiselle Hanus, 21 septembre 1787
      inventaire après décès; Hanus (demoiselle)
    - Inventaire après décès de la femme Vitry, 26 septembre 1787
      inventaire après décès; Vitry (femme)
    - Inventaire après décès de la femme Doranlot, 29 septembre 1787
      inventaire après décès; Doranlot (femme)
    - Inventaire après décès du sieur Cazal, 4 octobre 1787
      inventaire après décès; Cazal (sieur)
    - Inventaire après décès du sieur Rousseau, 5 octobre 1787
      inventaire après décès; Rousseau (sieur)
    - Inventaire après décès de la dame Vallet, 6 octobre 1787
      inventaire après décès; Vallet (dame)
    - Délivrance de legss de la dame Jacquinelle, 7 octobre 1787
      délivrance de legs; Jacquinelle (dame)
    - Contrat de mariage entre le sieur Bouresche et la veuve Joly, 7 octobre 1787
      contrat de mariage; Bouresche (sieur); Joly (veuve)
    - Contrat de mariage entre le sieur Delamotte et la demoiselle Fabre, 7 octobre 1787
      contrat de mariage; Delamotte (sieur); Fabre (demoiselle)
    - Notoriété portant renonciation par le curateur ad hoc de mademoiselle Le Tellier à la succession de madame Le Tellier, 9 octobre 1787
      notoriété; renonciation; Le Tellier (mademoiselle); Le Tellier (madame)
    - Contrat de mariage entre le sieur Papon et la veuve Le Roy, 9 octobre 1787
      contrat de mariage; Papon (sieur); Le Roy (veuve)
    - Contrat de mariage entre le sieur Doranlot et la demoiselle Cuisinier, 13 octobre 1787
      contrat de mariage; Doranlot (sieur); Cuisinier (demoiselle)
    - Notoriété concernant les héritiers de la dame Houdart, 13 octobre 1787
      notoriété; dépôt de pièces; Houdart (dame)
    - Contrat de mariage entre le sieur Pouillard et la veuve Dupousart, 14 octobre 1787
      contrat de mariage; Pouillard (sieur); Dupousart (veuve)
    - Contrat de mariage entre monsieur Borelle et la demoiselle Feirsbach, 14 octobre 1787
      contrat de mariage; Borelle (monsieur); Feirsbach (demoiselle)
    - Contrat de mariage entre le sieur Raboisson et la demoiselle Daldrieu, 15 octobre 1787
      contrat de mariage; Raboisson (sieur); Daldrieu (demoiselle)
    - Inventaire après décès du sieur Parot, 15 octobre 1787
      inventaire après décès; Parot (sieur)
    - Contrat de mariage entre le sieur Feuqueur et la demoiselle Barbier, 18 octobre 1787
      contrat de mariage; Feuqueur (sieur); Barbier (demoiselle)
    - Contrat de mariage entre le sieur Chol et la demoiselle Dumagny, 18 octobre 1787
      contrat de mariage; Chol (sieur); Dumagny (demoiselle)
    - Contrat de mariage entre le sieur Eisenraouh (?) Et la demoiselle Zilliox, 22 octobre 1787
      contrat de mariage; Eisenraouh (?) (sieur); Zilliox (demoiselle)
    - Contrat de mariage entre le sieur Dricourt et la veuve Girard, 22 octobre 1787
      contrat de mariage; Dricourt (sieur); Girard (veuve)
    - Inventaire après décès de la femme Clément, 23 octobre 1787
      inventaire après décès; Clement (femme)
    - Contrat de mariage entre le sieur Bizion; Biziou et la demoiselle Hurtrel, 26 octobre 1787
      contrat de mariage; Bizion; Biziou (sieur); Hurtrel (demoiselle)
    - Contrat de mariage entre le sieur Bethmont et la demoiselle Gibert, 29 octobre 1787
      contrat de mariage; Bethmont (sieur); Gibert (demoiselle)
    - Contrat de mariage entre le sieur Petit Dumont et la veuve Petitjean, 3 novembre 1787
      contrat de mariage; Petit Dumont (sieur); Petitjean (veuve)
    - Inventaire après décès du sieur Guichard, 3 novembre 1787
      inventaire après décès; Guichard (sieur)
    - Contrat de mariage entre le sieur Vairois et la demoiselle Daubin, 4 novembre 1787
      contrat de mariage; Vairois (sieur); Daubin (demoiselle)